最　高　行　政　法　院　裁　定
　　　　　　　　　　　　　　　　　　 96年度裁字第00482號
上　訴　人　金碩精品服飾有限公司
代　表　人　甲○○○
訴訟代理人　林昇平
被 上訴 人　財政部臺灣省中區國稅局
代　表　人　乙○○
上列當事人間因稅捐稽徵法事件，上訴人對於中華民國94年12月
13日臺中高等行政法院94年度簡字第00201號判決，提起上訴，
本院裁定如下：
　　主  文
上訴駁回。
上訴審訴訟費用由上訴人負擔。
　　理  由
一、按對於適用簡易程序之裁判提起上訴或抗告，須經本院許可
    ，且該許可以訴訟事件所涉及之法律見解具有原則性者為限
    ，行政訴訟法第235條定有明文。所謂法律見解具有原則性
    者，諸如就行政命令是否牴觸法律所為之判斷，又如同類事
    件所表示之法律見解與其他高等行政法院所表示之見解互相
    牴觸者屬之。又按對於高等行政法院判決上訴，非以其違背
    法令為理由，不得為之，行政訴訟法第242條定有明文。是
    對於高等行政法院判決上訴，若未具體說明原判決違背何項
    法令、不適用或如何適用不當之具體情事，即非主張原判決
    違背法令以為上訴理由，其上訴不應准許。
二、上訴意旨略謂：（一）原處分違章事實欄僅記載上訴人有佣
    金收入，並未在適用法條及應處罰鍰欄說明具體認定上訴人
    有佣金收入之法律依據、事證及佣金計算之緣由；又原調查
    機關財政部臺北市國稅局（下稱北市國稅局）係認上訴人有
    租金收入，被上訴人卻認上訴人有佣金收入，惟租金收入與
    佣金收入二者之法律關係完全不同，被上訴人有適用法律不
    當之違法。原判決、原處分及訴願決定對此均無法律論述，
    是原判決與原處分均有不適用法律及理由不備之違法。（二
    ）上訴人係合作連鎖加盟通路業之銷售商，銷售合約甲方（
    即香港商捷領有限公司臺灣分公司，下稱捷領公司）所有"b
    ossini"品牌之服飾，且被上訴人所查系爭合約、發票清單
    、合作店營業額、合作店分配銷貨毛利等，均為合作連鎖加
    盟通路業之經營資料，並非百貨公司專櫃銷貨。被上訴人不
    解行業特性，未探求系爭合約本意，竟以百貨公司專櫃銷售
    業加以論處，原處分理由矛盾。（三）依民法第2編第2章第
    5節論，租賃關係應明示租賃物、租賃物之具體使用範圍約
    定、租金金額及支付之約定、承租人與出租人之其他權利義
    務之約定，惟查系爭合約並未有此等約定。且如系爭合約為
    租賃合約，何須再約定銷售人員之派遣、POS系統之提供、
    經營管理及如何收款之約定，是原處分如以租賃收入論處本
    件，亦與經驗法則有違。（四）上訴人就銷售營收金額抽成
    20%，此為合作連鎖加盟通路業銷售貨物商業慣行約定，既
    非租金收入亦非佣金收入。當貨物由捷領公司運抵合作店，
    貨物所有權已移轉給上訴人，上訴人在合作店銷售貨物給買
    受人，所有權由合作店移轉買受人，完全符合加值型及非加
    值型營業稅法（下稱營業稅法）第3條第1項所定銷售貨物之
    意義；且因買受人與上訴人為買賣雙方當事人，是買受人將
    價金交給上訴人，上訴人將現金償還貨款，以定期分配現金
    方式結算，不會有捷領公司支付租金（或佣金）給上訴人之
    情事。本案物流與金流系統完全相符，原判決所為認定與事
    實背離。（五）被上訴人對於系爭合約書中銷售人員之派遣
    約定，誤解為捷領公司派員經營合作店，實有處分不備理由
    之違誤。（六）被上訴人以系爭合約書約定由捷領公司收款
    即認合作店銷售給買受人之銷售行為，由捷領公司負責，此
    為違背營業稅法第3條第1項之違法。（七）被上訴人若認捷
    領公司為合作店之實際負責營業人，並支付佣金給上訴人，
    此為租稅主體之爭議，而被上訴人所論之法律規定為營業稅
    法第3條第2項及營業稅法第32條第1項，均為租稅客體之相
    關規定，就事實而論，捷領公司並無指派合作店負責人，並
    不負經營最後責任，被上訴人有適用法律不當之違法。（八
    ）被上訴人如係因系爭合約書存有抽成20%之約定，即認上
    訴人有佣金收入存在，則亦應同時將原依銷貨收入認定之營
    利事業所得稅及個人綜合所得稅核定撤銷，否則即有將同一
    租稅客體割裂適用於互斥之營業收入定性之違法，而與司法
    院釋字第385號解釋意旨有悖。（九）原處分亦與北市國稅
    局審三科查緝案件稽查報告所認違反財政部77年4月2日台財
    稅第761126555號函令應逐筆開立發票、應依稅捐稽徵法第4
    4條之規定處罰之意旨相互矛盾。（十）財政部賦稅署92年1
    月28日台稅二發字第0920450761號函，無其應附屬之法規，
    且其違反營業稅法第3條第1項之規定（蓋營業稅法並無以收
    款來認定銷售貨物之規定），其公布日期在92年1月28日，
    應無本案之適用。（十一）原判決亦有違反行政訴訟法第13
    3條規定云云。
三、經核上訴理由雖訴稱:財政部賦稅署92年1月28日台稅二發字
    第0920450761號函，違反營業稅法第3條第1項之規定，應無
    本案之適用云云。經查，本件依復查決定書及訴願決定書所
    載，均係認定上訴人提供場地及設備按捷領公司營收金額抽
    成，係屬營業稅法第3條第2項之銷售勞務性質，而財政部賦
    稅署上開函釋，係指「．．至營業人與另一營業人簽訂合作
    合約書，合作經營銷售貨物之案例，如其合作雙方無進銷貨
    關係，僅單純為租賃關係，則與百貨公司採專櫃銷售貨物之
    型態不同，自不宜比照百貨公司設專櫃型態之方式開立統一
    發票」，即無進銷貨關係者，不得依營業稅法第3條第1項開
    立統一發票，查營業稅法第3條第1項並非本件所適用之法律
    ，而上訴理由對於本件認定係適用營業稅法第3條第2項之銷
    售勞務性質部分，並未具體說明原判決違背何項法令、不適
    用或如何適用不當之具體情事，亦未指明原判決與其他高等
    行政法院就同類案件所表示之法律見解有何牴觸，難認其訴
    訟事件所涉及之法律見解具有原則性。至於其餘上訴理由部
    分，無非對於原審認定事實、取捨證據之職權行使事項，所
    表示之見解有所爭執，主張其為違法，惟亦未表明原判決有
    何適用法規顯然錯誤，而有加以闡釋之必要，或指明原判決
    與其他高等行政法院就同類案件所表示之法律見解有何牴觸
    ，亦難認其訴訟事件所涉及之法律見解具有原則性。上訴人
    提起上訴，不合首揭規定，不應許可，其上訴為不合法，應
    予駁回。
四、依行政訴訟法第249條第1項前段、第104條、民事訴訟法第9
    5條、第78條，裁定如主文。
中　　華　　民　　國　　96　　年　　3　　 月　　15　　日
                  第四庭審判長法  官　鍾　耀　光
                              法  官  姜　仁　脩
                              法  官　王　德　麟
                              法  官　黃　清　光
                              法  官　吳　慧　娟
以  上  正  本  證  明  與  原  本  無  異
中　　華　　民　　國　　96　　年　　3　　 月　　15　　日
　　　　　　　　　　　　　　　書記官　阮　桂　芬
